臺灣彰化地方法院民事判決　96年度訴字第288號
原　　　告　乙○○
被　　　告　戊○○
　　　　　　　　　　　　246.
　　　　　　甲○○○
　　　　　　丁○○
　　　　　　　　　　　　246.
　　　　　　丙○○
上列當事人間請求分割共有物事件，本院判決如下：
    主  文
原告之訴駁回。
訴訟費用由原告負擔。
    事實及理由
一、原告起訴主張：坐落彰化縣田中鎮○○段第四九地號土地為
    兩造所共有，長年糾葛不清，產權移轉受到限制，無法自由
    行使權利，因其間受到被告戊○○違法搭建羊舍及鐵皮屋，
    在原告欲部分產權移轉時，無法行產權移轉登記，為此請求
    判決分割等語。
二、被告戊○○則聲明；請求駁回原告之訴。
三、被告甲○○○、丁○○、丙○○均未到場及提出書狀表示意
    見。
四、按因繼承、強制執行、公用徵收或法院之判決，於登記前已
    取得不動產物權者，非經登記，不得處分其物權，民法第七
    百五十九條定有明文。另遺產繼承人資格之有無，應以繼承
    開始時為決定之標準，依民法第一千一百三十八條遺產繼承
    之順序，除配偶外，依下列順序定之：直系血親卑親屬。
    父母。兄弟姊妹。祖父母。又請求分割共有物之訴，
    為固有的必要共同訴訟，主張分割之原告應以其他共有人全
    體為被告起訴，其當事人之適格，始無欠缺。
五、查本件系爭土地之原共有人陳木樹業於民國八十三年三月三
    日死亡，有彰化縣田中鎮戶政事務所九十六年三月二十九日
    田鎮戶字第０九六００００六一八號函送之除戶戶籍資料乙
    份在卷可按。則其繼承人依原告提出之繼承系統表，應為其
    配偶陳蚘魚，及子女陳惠、陳美容、戊○○、陳肇銘、陳月
    雲、陳振榮等人，且陳木樹之繼承人並未聲明拋棄繼承或限
    定繼承，有本院民事紀錄科查詢表附卷可按。再陳蚘魚、陳
    振榮（一歲）及陳惠業已死亡，且陳惠係在八十八年十月十
    五日死亡，是原共有人陳木樹之繼承人應為陳美容、戊○○
    、陳肇銘、陳月雲及陳惠之配偶蕭昌鈴，及其子女蕭景耀、
    蕭景遠、蕭素、蕭瑛璘、蕭素真等人。惟原告起訴書僅將
    戊○○到為原共有人陳木樹之繼承人，未將其餘繼承人列為
    被告一併起訴，其當事人顯不適格。又原告起訴時僅請求分
    割共有物，未請求上開陳木樹之繼承人一併辦理繼承登記，
    依民法第七百五十九條之規定，上開共有人亦不得處分其物
    權。且本院業以九十六年度訴字第二八八號裁定，通知原告
    補正(1)陳木樹之除戶資料及其完整之繼承系統表。(2)訴之聲
    明及當事人。等項，惟原告僅具狀補正陳木樹之除戶資料及
    繼承系統表（未完整）、陳惠之除戶資料，並未補正訴之聲
    明及當事人，有原告提出之九十六年三月三十日民事起訴狀
    在卷可稽。故依原告所訴之事實，在法律上顯無理由，爰不
    經言詞辯論，逕以判決駁回之。
六、據上論結，本件原告訴為無理由，依民事訴訟法第二百四十
    九條第二項、第七十八條，判決如主文。
中　　華　　民　　國　　96　　年　　4 　　月　　10　　日
                  民事第二庭    法　官　陳秋錦
以上正本係照原本作成。
如對判決上訴，應於判決送達後20日內向本院提出上訴狀。
中　　華　　民　　國　　96　　年　　4 　　月　　10　　日
                      　　　    書記官　蘇美苓
